【裁判字號】    98,簡上,139
【裁判日期】    980826
【裁判案由】    詐欺
【裁判全文】
臺灣屏東地方法院刑事判決             98年度簡上字第139號
上  訴  人
即  被  告  甲○○
上列上訴人因詐欺案件，不服本院98年度簡字第722 號中華民國
98年5 月27日刑事簡易判決（檢察官聲請簡易判決處刑案號：台
灣屏東地方法院檢察署98年度偵字第2422、2748號）提起上訴，
本院判決如下：
    主  文
上訴駁回。
    事 實 及 理 由
一、本件之犯罪事實、理由及證據援引原審判決所附聲請簡易判
    決處刑書。
二、上訴人即被告上訴意旨：伊係看報紙應徵馬伕司機，老闆告
    訴伊要提供金融卡以便查核伊是否為警務人員，且伊若收到
    款項可以匯入該帳戶，方便由老闆直接以金融卡領取，伊聽
    信對方才交付金融卡，並無幫助詐欺之意，原審認事用法有
    誤云云。
三、惟查，被告迄未提出該老闆之真實姓名以供查證，此與一般
    應徵者至少知悉負責人基本資料之情形迴不相同，況此與其
    偵訊時所述其係應徵類似快遞或貨運之司機之情形有異（偵
    查卷第6 頁），是其上開所辯各情，已有可疑；次查，被告
    係在高雄市○○○○道附近交付上開金融卡資料等情，業據
    其供承明白（本院卷第28頁），其在路口任意交付帳戶資料
    予不相識之人，顯非應徵工作應有之舉；何況應徵工作根本
    不必提供個人金融卡等資料，此為一般之常識，被告竟謂係
    為應徵工作而提供該金融卡云云，實與常理相違。
四、被告雖又辯稱：老闆要伊提供金融卡以查驗伊是否為警務人
    員云云。惟查，單憑查核金融卡根本不可能得知對方之身分
    ，是被告此辯解，與事實有違；其另稱：伊收到款項後可直
    接存入帳戶中，再由老闆憑卡提出，如此可以節省麻煩云云
    ，然其何不直接存入該老闆所提供之帳戶，如此豈不更省時
    省力！被告又稱：老闆有說伊上班後會將金融卡發還云云，
    則老闆既要將之發還，又如何以之供匯款使用？況其若係遭
    人所騙，當憂心如焚，卻從未向警方報案，亦有違常情，足
    見被告所辯皆為臨訟編撰之詞，殊無可採。至被告雖提出通
    聯紀錄及報紙等，均不能證明其遭騙取金融卡之事實。綜合
    上述，本件依一般經驗法則觀之，被告顯非為應徵工作始將
    帳戶資料交他人，已無疑義。又現今無論平面或電子媒體一
    再報導詐欺集團屢以人頭帳號作為詐財工具，而一般人本於
    生活經驗及認識，在客觀上當可預見將帳號、金融卡及密碼
    提供予陌生之第三人，該人可能利用該帳號遂行其詐財行為
    ，而被告為成年人受高職學校完整之教育，以其知識及社會
    經驗，應可預見該人取得該金融卡資料將持以之作為詐欺犯
    罪之用，被告竟仍提供予他人使用，顯有幫助詐欺之不確定
    故意至明，本件事證明確，被告犯行堪予認定。
五、原審以本件事證明確予以論罪，並審酌被告素行、犯罪動機
    、以帳號提供予他人遂行詐騙行為，增加司法機關查緝困難
    ，並助長詐欺集團氣焰，擾亂社會秩序，造成被害人財產上
    之損失及事後否認犯罪，態度非佳等一切情狀，量處有期徒
    刑4 月，並諭知如易科罰金，以新台幣1,000 元折算1 日，
    其論罪科刑並無違誤，量刑亦屬妥適。是本件被告上訴為無
    理由，應予駁回。
六、依刑事訴訟第455 條之1 第1 項、第3 項、第373 條、第
    368 條，判決如主文。
本案經檢察官簡志祥到庭執行職務。
中    華    民    國    98    年    8     月    26    日
                     刑事第二庭 審判長  法  官  黃國永
                                        法  官  陳松檀
                                        法  官  翁世容
又正本證明與原本無異。
不得上訴。
中    華    民    國    98    年    8     月    26    日
                                         書記官  史安琪
附錄本判決論罪之法條：
刑法第339 條第1 項意圖為自己或他人不法之所有，以詐術使人
將本人或第三人之物交付者，處5 年以下有期徒刑、拘役或科或
併科1,000 元以下罰金。


司法院資訊處製作；財團法人民間司法改革基金會備份。
